臺灣臺中地方法院刑事判決　　　　　　　　　　　　九十三年度易字第一二八二號
　　公　訴　人　臺灣臺中地方法院檢察署檢察官
　　被　　　告　丙　○
右列被告因竊盜案件，經檢察官聲請簡易判決處刑（九十三年度偵字第七０八四號）
，本院臺中簡易庭認不宜逕以簡易判決處刑，移由本院刑事庭依通常程序審理，本院
判決如左：
    主  文
丙○竊盜，處拘役伍拾日，如易科罰金，以佰元折算壹日。
    事  實
一、丙○於民國九十三年四月二日十九時三十分許，至友人乙○○設在臺中市○○路
    ○段五二六號前方之檳榔攤聊天，見臺中市○○路○段五二六號一樓室內地面上
    ，留有封釘槍及拆油心板各一支（係乙○○女婿甲○○所有，價值合計約新臺幣
    二千五百元），竟意圖為自己不法之所有，趁無人注意之際，徒手竊取前開封釘
    槍及拆油心板，並藏放在其所騎乘之車牌號碼ＪＮＥ─０六二號重機車置物箱，
    惟旋為甲○○發覺，報警當場查獲。
二、案經臺中市警察局第五分局報告臺灣臺中地方法院檢察署檢察官偵查後，聲請簡
    易判決處刑。
    理  由
一、訊據被告丙○對於有於右揭時、地，拿起被害人甲○○所有之封釘槍及柝油心板
    各一支查看之事實，固坦承不諱，惟矢口否認有何竊盜犯行，辯稱：是證人乙○
    ○叫伊到現場清理廢鐵，伊只是拿起前開工具看看，被害人甲○○就說伊偷拿，
    且不知誰將該等工具放在伊之機車內云云。然查，右揭事實，業據被害人甲○○
    於警詢、偵查及本院審理時指訴綦詳，且先後所陳均屬一致，復經證人乙○○到
    庭結證稱：如果有不要的紙箱或罐子，會放在室外的二個籮筐，被告會來收走，
    但並未請被告至屋內清理廢棄物。且被害人甲○○發現工具被竊，即大聲叫罵，
    並且懷疑就是被告偷的，當時被告與我坐在一起，都不敢吭聲，我就起身，與被
    害人甲○○一起將被告機車之置物箱打開，就發現被害人甲○○失竊之工具等語
    無訛；而據報到場處理之臺中市警察局第五分局四平派出所警員吳偉亮亦到庭結
    證稱：「當天接到派出所通報山西路那邊有發生竊案，叫我過去處理，我就去處
    理，到達時，被害人說被告偷拿他的封釘槍及拆油心板各一支，說是放在機車置
    物箱裡面，我們就去查看被告的機車置物箱有沒有東西，結果就發現東西在置物
    箱裡面。我就帶被告，問他東西是否是他拿的，在哪裡拿的，是否是他放在置物
    箱裡面，當初他有帶我去他拿的地點，他放在哪裡，我就帶他回派出所。」、「
    （問：查獲的機具是誰放到被告機車的置物箱？）當時我問，是被告自己承認他
    放置的，他在現場就有承認。」等語詳確，有各該筆錄在卷可考，另有臺中市警
    察局第五分局扣押筆錄暨扣押物品目錄表、贓物認領保管收據、照片、車籍作業
    系統─查詢認可資料等件附卷可稽，足徵被害人甲○○之指訴，確有所據，核與
    事實相符，而堪採信；被告所為辯解，全然無據，顯係飾卸推諉之詞，自無可取
    。又按任何人未經他人同意，不得任意拿取他人財物，乃至明之理。被告明知此
    理，猶擅自拿取被害人甲○○之前開工具，且於警詢時亦自承係要持以變賣，則
    其主觀上確有意圖為自己不法所有之犯意，亦屬灼然。從而，本件事證明確，被
    告右開犯行，洵堪認定。
二、核被告所為，係犯刑法第三百二十條第一項之普通竊盜罪。爰審酌被告前無任何
    犯罪紀錄，素行良好，有臺灣臺中地方法院檢察署刑案資料查註紀錄表、臺灣高
等法院被告全國前案紀錄表可按，其因貪圖私利，一時失慮，違犯本件竊盜犯行
    ，犯罪之動機、目的尚屬單純，手段亦稱平和；被告竊取之前開工具數量非多，
    價值非鉅，且甫得手即遭查獲，所得利益尚微，被害人甲○○復已領回被竊工具
    ，所受損害不大；惟考之被告嗣後翻異前詞，否認犯行，毫無悔意，態度不佳等
    一切情狀，量處如主文所示之刑，並諭知易科罰金之折算標準，以示儆懲。
據上論斷，應依刑事訴訟法第四百五十二條、第二百九十九條第一項前段，刑法第三
百二十條第一項、第四十一條第一項前段，罰金罰鍰提高標準條例第一條前段、第二
條，判決如主文。
本案經檢察官劉仁明到庭執行職務
中      華      民      國      九十三      年     九     月    三十    日
                                臺灣臺中地方法院刑事第二庭
                                審判長法  官  張  智  雄
                                      法  官  柯  崑  輝
                                      法  官  莊  嘉  蕙
右正本證明與原本無異。
如不服本判決，應於送達後十日內向本院提出上訴狀（須附繕本），上訴於臺灣高等
法院臺中分院。
              書記官
中      華      民      國      九十三      年     九     月    三十    日
附錄論罪科刑法條
刑法第三百二十條第一項
意圖為自己或第三人不法之所有，而竊取他人之動產者，為竊盜罪，處五年以下有期
徒刑、拘役或五百元以下罰金。
